臺灣高等法院高雄分院刑事判決　　　　　　　　　　九十一年度上易字第六八三號
　　上　訴　人　台灣高雄地方法院檢察署檢察官
　　上　訴　人
　　即　被　告　甲○○
　　選任辯護人　單文程
右上訴人因被告常業賭博案件，不服臺灣高雄地方法院九十一年度易字第四四號中華
民國九十一年三月二十一日第一審判決（起訴案號：臺灣高雄地方法院檢察署九十年
度偵字第五五九三號），提起上訴，本院判決如左：
      主  文
上訴駁回。
      事  實
一、甲○○自九十年三月十六日起，受僱擔任高雄市○○區○○路七二號一樓「巨蛋
    超商」店員，其知悉陳德樂（另案審理）在該超商騎樓之公共場所擺設「大舞臺
    」二台、「滿貫大亨」二台、「動物柏青樂」三台、「春秋三代」一台等電子遊
    戲機與不特定人賭博，並以之為常業，猶基於共同賭博之常業犯意聯絡，除負責
    銷售超商貨物外兼兌換硬幣予不特定人投幣賭博及洗分兌換現金之工作。參與賭
博之顧客每投入十元得按各種電子遊戲機台所訂之不同比例開啟分數（如係十比
    一則得開啟一分、如係一比一則開啟十分），再按押機具中之倍數鍵及其他所需
    之按鍵，如押中者，可按所押之倍數而贏得分數，再將所累積之分數，向甲○○
    洗分依所定比例兌換現金；若未押中，則押注金悉歸陳德樂獲得，以此方式賭博
    財物。嗣於九十年三月十七日十七時許，賭客黃福財（由檢察官另為職權不起訴
    處分）在上揭處所玩賭「大舞臺」（小瑪莉）完畢，並向甲○○表示欲洗分兌換
    六百元現金，甲○○即將內置六百元之七星牌香菸盒交予黃福財，而於黃福財自
    該菸盒內抽出一百元向甲○○購買飲料飲用後，為警當場查獲，並扣得上開電子
    遊戲機台之ＩＣ板共八塊及電子遊戲機台內之賭資三千六百二十元。
二、案經高雄市政府警察局小港分局報請台灣高雄地方法院檢察署檢察官偵查起訴。
    理  由
一、訊據上訴人即被告甲○○（下稱被告）坦承有於右揭時、地擔任巨蛋超商店員及
    係陳德樂在該超商騎樓處擺設電子遊戲機之事實，雖矢口否認有賭博之犯行，辯
    稱：僱用伊的是劉俊麟先生，伊只負責銷售超商貨物，警察臨檢當天伊並未拿內
    置六百元之香菸盒與黃福財云云。惟查，證人即與電玩賭博財物之黃福財於警訊
    、偵查及原審審理中，業將當時賭玩何種機台、被告如何洗分兌換交付現金及警
    察如何查獲之情形供述歷歷（見黃福財九十年三月十七日警訊筆錄、同年三月十
    八日、十二月六日偵查筆錄、原審九十一年一月二十二日、三月七日審理筆錄）
    ，核與證人即查獲警員王鎮江於原審證稱：「：我們著便衣埋伏在隔壁，巨蛋超
    商騎樓有擺電玩，我們看到黃福財打完電玩後，被告出來看分數，好像在洗分，
    後來被告又進去，我們有看到他們兌換錢，所以黃福財出來後，我們就趨前盤查
    他，他就承認他打完電玩換錢賭博之事」等語所述情節相符（見王鎮江九十一年
    三月七日審理筆錄），且證人黃福財亦於警訊、偵查及原審當場指認被告係當天
    交予其內置六百元香菸盒之人無誤，衡諸常情，賭客黃福財與被告既不相識，若
    非真有賭博情事，斷無自陷於受判處賭博罪刑之危險而誣陷被告之理，故賭客黃
    福財所述自堪採信。至證人黃福財就電玩洗分比例及打玩硬幣來源，前後敘述稍
    有不一，然其所述確有與擺在巨蛋超商騎樓電玩賭博財物之基本事實始終不變，
    且其與電玩賭博完畢後，經被告出面洗分，並由被告交付內裝六百元香菸盒兌換
    分數後之賭博財物，已如前述，其證言自得作為認定被告不利之依據。另證人劉
    俊麟雖於原審到庭證稱：「陳德樂有要到我店裡擺放機台，我不讓他擺，把他的
    機台搬出去放在騎樓那裡，他就在那裡營業」、「我有看過超商錄影帶，警察臨
    檢時並沒有人在打電玩，所以並不是當場查獲的，也不知道那名賭客從哪裡來的
    」云云，然被告確有兌換錢幣及洗分之行為，業如前述，而證人劉俊麟又不能提
    出其所謂之超商錄影帶以供本院審酌，至不能據此為被告有利之認定。此外，復
    有如事實欄所示之電子遊戲機台ＩＣ板共八塊、黃福財所有之賭資六百元、電子
    遊戲機台內之賭資三千六百二十元扣案及營利事業登記證影本一紙、現場照片影
    本二幀在卷可資佐證，事證明確，被告犯行堪以認定。
二、查另案被告陳德樂在右揭時、地擺設多台電子遊戲機，反覆從事賭博之行為以茲
    營利，應係以賭博為常業，而被告與陳德樂間有犯意聯絡及行為分擔，核其所為
    ，係犯刑法第二百六十七條常業賭博罪，其與另案被告陳德樂均為共同正犯。
三、原審因而適用刑法第二十八條、第二百六十七條、第二百六十六條第二項、第四
    十一條第一項前段、第七十四條第一款，罰金罰鍰提高標準條例第一條前段、第
    二條之規定，並審酌被告未因賭博而直接獲利，且犯行時間前後僅二日，情節輕
    微，犯後否認犯行等一切情狀，量處有期徒刑二月，並諭知易科罰金之折算標準
    。且以被告無犯罪前科，素行良好，有台灣高等法院被告全國前案紀錄表一紙附
    卷可稽，又其本件行為時，係年僅十九歲之高雄私立中山高級工商職業學校赴超
    商見習高三學生，有其畢業證書可按，其經此偵審程序之教訓，當知所警惕，信
    無再犯之虞，爰併諭知緩刑二年，用啟自新。扣案事實欄所示之電子遊戲機台Ｉ
    Ｃ板八塊、電子遊戲機台內之賭資三千六百二十元，係當場賭博之器具與在賭檯
    之財物，應依刑法第二百六十六條第二項之規定宣告沒收。經核原判決認事用法
    均無不合，量刑亦甚妥適（公訴人亦求處有期徒刑二月），被告上訴意旨，否認
    犯罪，檢察官上訴意旨，認緩刑不當，均無理由，應予駁回。
據上論斷，應依刑事訴訟法第三百六十八條，判決如主文。
本案經檢察官郭振昌到庭執行職務。
中      華      民      國      九十一      年     六    月      七    日
                              臺灣高等法院高雄分院刑事第七庭
                                  審判長法官  李春昌
                                        法官  黃憲文
                                        法官  莊飛宗
右正本證明與原本無異。
不得上訴。
                                  法院書記官  張明賢
中      華      民      國      九十一      年     六      月    七    日
附錄本案論罪科刑法條：
刑法第二百六十七條
以賭博為常業者，處二年以下有期徒刑，得併科一千元以下罰金。
